臺灣高等法院高雄分院刑事判決　　　　 96年度上易字第866號
上　訴　人　臺灣高雄地方法院檢察署檢察官
被　　　告　甲○○
　　　　　　　　　　　號
　　　　　　　　　　現於台南監獄執行中
上列上訴人因被告違反毒品危害防制條例案件，不服臺灣高雄地
方法院96年度易字第1746號中華民國96年7 月30日第一審判決（
聲請簡易判決處刑案號：臺灣高雄地方法院檢察署96年度毒偵字
第2634號），提起上訴，本院判決如下：
    主  文
原判決撤銷，發回台灣高雄地方法院。
    理  由
一、聲請簡易判決處刑意旨略以：被告甲○○前因施用毒品經強
    制戒治於民國94年2 月22日執行完畢，復於95年10月21日1
    時50分許採尿回溯96小時內之某時，在不詳處所施用第二級
    毒品甲基安非他命1 次，因認被告涉犯毒品危害防制條例第
    10條第2 項施用第二級毒品罪嫌等語。
二、原審判決則以施用於毒品具有成癮性、濫用性，施用者一經
    上癮，即難戒斷，在其主觀依賴毒品之心理下，須持續、密
    接施用毒品以解癮，再犯率高，否則難以承受毒癮發作之痛
    苦，是施用毒品行為，本質上具有反覆實施之行為特性，得
    成立「集合犯」。本件被告基於施用第二級毒品之犯意，於
    95年11月2 日17時40分許採尿回溯96小時內之某時，在不詳
    處所，施用第二級毒品甲基安非他命1 次之犯行，業據檢察
    官於95年12月5 日以95年度毒偵字第9006號提起公訴，經原
    審於96年5 月31日以96年度訴更一字15號判決判處有期徒刑
    4 月，現由臺灣高等法院高雄分院以96年度上訴字第1529號
    分案審理中。本件被告所涉於95年10月21日01時50分許回溯
    96小時內某時，施用第二級毒品甲基安非他命1 次之犯行，
    與前揭起訴部分之犯行，時間僅相距10天左右。揆諸前開說
    明，本件被告施用第二級毒品之犯行，與上開起訴部分之犯
    行屬「集合犯」之實質上一罪關係，是檢察官就實質上一罪
    之一部事實起訴後，復就本件施用第二級毒品甲基安非他命
    之犯行，於96年4 月25日聲請簡易判決處刑，並於同年5 月
    16日繫屬本院，顯就已提起公訴之案件，在同一法院重行起
    訴，爰不經言詞辯論，逕諭知不受理之判決，固非無見。
三、惟查刑法修正施行後多次施用毒品之犯行，採一罪一罰，始
    符合立法本旨。故刑法修正施行後之多次施用犯行，除符合
    接續犯之要件外，則應一罪一罰，（最高法院96年度第9 次
    刑事庭會議決議參照）。本件被告於95年10 月21 日1 時50
    分許採尿回溯96小時內之某時，施用第二級毒品犯行，與另
    案於95年11月2 日17時40分許採尿回溯96小時內之某時，施
    用第二級毒品之犯行，時間既不相同，顯不符合接續犯之要
    件，即應分論併罰；原審未察，遽以上開公訴意旨所指被告
    施用第一級毒品犯行，與另案業經起訴之犯罪事實，具有集
    合犯之實質上一罪，為同一案件，而為被告不受理之判決，
    自有未洽。檢察官上訴意旨，執此指摘原判決不當，為有理
    由，自應由本院將原判決撤銷，發回原審法院另為適當之判
    決，並不經言詞辯論為之。
據上論結，應依刑事訴訟法第369 條第1 項但書、第372 條，判
決如主文。
中　　華　　民　　國　　96　　年　　9 　　月　　27　　日
                  刑事第三庭    審判長法  官   周賢銳
                                      法  官   謝宏宗
                                      法  官   趙文淵
以上正本證明與原本無異。
不得上訴。
中　　華　　民　　國　　96　　年　　9 　　月　　27　　日
　　　　　　　　　　　　　　　　　　　書記官   賴梅琴
